最高法院刑事判決                                八十八年度台上字第七一○號
    上  訴  人  甲 ○ ○
                丙○○○
                乙 ○ ○
    共      同
    選任辯護人  張  良律師
右上訴人等因業務侵占案件，不服台灣高等法院高雄分院中華民國八十七年十月十四
日第二審更審判決（八十五年度重上更(九)字第三三號，起訴案號：台灣高雄地方法院
檢察署七十二年度偵字第一二○一一號），提起上訴，本院判決如左：
    主  文
上訴駁回。
    理  由
按刑事訴訟法第三百七十七條規定：上訴於第三審法院，非以判決違背法令為理由，
不得為之。是提起第三審上訴，應以原判決違背法令為理由，係屬法定要件，且必須
依據卷內資料為具體之指摘，並足據以辨認原判決已具備違背法令之形式，始屬相當
。本件原判決依據告訴人松偉群企業股份有限公司（下稱松偉群公司）董事長盧盛源
之指訴，上訴人丙○○○之供述，證人陳狀元（現已死亡）、李滿春之證言，及原審
囑託台灣省會計師公會指定會計師之鑑定報告書、松偉群公司之變更登記卡、甲○○
以松偉群公司總經理之身分致日商之信函及該公司薪水表、甲○○之辭職書及名片、
台灣高雄地方法院檢察署盧林錦之五紙前科表、高雄縣稅捐稽徵處所核定之松偉群公
司民國六十八、六十九、七十年度營利事業所得稅結算申報核定通知書、彰化商業銀
行旗山分行、第一商業銀行旗山分行為付款人之相關支票影本、乙○○製作之短期借
款清冊及支付利息明細表等書證，綜合判斷，認定上訴人等之犯行，均甚為明確，因
而撤銷第一審之判決，改判論處上訴人等共同連續意圖為自己不法之所有，而侵占對
於業務上所持有之物之罪刑；並以乙○○因受甲○○、丙○○○夫妻之指使而參與犯
罪，惡性相對較輕，其前未曾受有期徒刑以上刑之宣告，經此教訓後，當知所警惕，
無再犯之虞，認該部分所宣告之刑，以暫不執行為適當，併宣告緩刑三年；復以上訴
人等之行為時間，均在七十七年一月三十一日以前，所犯之罪，合於中華民國七十七
年罪犯減刑條例及中華民國八十年罪犯減刑條例規定之減刑條件，乃分別依該二條例
遞減其宣告刑等情。業已詳述所憑之證據及其認定之理由。而以上訴人等否認犯罪及
所為辯解，均非可採，亦經依據卷內訴訟資料，逐一詳予指駁。對於上訴人等委託之
會計師李建材所製作之說明書及意見書，認不足作為上訴人等之有利證據，因原審已
囑託台灣省會計師公會指定會計師曾新闖詳為鑑定，有鑑定書在卷足資審酌，無再另
行鑑定之必要，證人盧林錦、陳朝龍現均去向不明，無從查傳其到庭訊問，認事證已
臻明確，無傳喚之必要，分別明其理由。從形式上觀之，原判決尚無違背法令之情
形存在，上訴意旨置原判決之論斷說明於不顧，仍執陳詞，否認犯罪，為單純之事實
上爭執，並對原判決理由已經指駁不採之辯解，及對原審採證認事職權之合法行使事
項，砌詞漫指原判決理由矛盾、不備云云，顯非適法之第三審上訴理由，應認其上訴
違背法律上之程式，予以駁回。又本件雖係刑事訴訟法第三百七十六條第三款所列之
案件，惟於修正刑事訴訟法施行前，原得上訴於第三審法院，且已繫屬於法院，依刑
事訴訟法施行法第五條第一項規定，仍應依施行前之法定程序終結之，附此明。
據上論結，應依刑事訴訟法第三百九十五條前段，判決如主文。
中      華      民      國    八十八    年      二      月     十一     日
                              最高法院刑事第五庭
                                  審判長法官  黃  劍  青
                                        法官  劉  敬  一
                                        法官  林  增  福
                                        法官  邵  燕  玲
                                        法官  張  清  埤
      右正本證明與原本無異
                                              書  記  官
中      華      民      國    八十八    年      二      月    二十二    日
